de: Verwendung in der Gärtnerei: Blumengarten; Landschaftsbau; Mulchen; Mehrzweck; Pflanzenwachstum; Bodenqualität; Standard; Gemüsegarten; Sonstiges
es: Uso para jardinería: Jardinería floral; Jardinería; Mantillo; Multiusos; Crecimiento de plantas; Calidad del suelo; Estándar; Horticultura; Otros
ro-RO: Utilizare în grădinărit: Cultivarea florilor; Peisagistică; Mulcire; Multifuncțional; Cultivarea plantelor; Calitatea solului; Standard; Cultivarea legumelor; Altele
lt-LT: Paskirtis sodininkystėje: Gėlininkystė; Kraštovaizdžio formavimas; Mulčiavimas; Daugiafunkcis; Augalų augimas; Dirvožemio kokybė; Standartinis; Daržininkystė; Kita
pl: Użytek ogrodniczy: Ogrodnictwo kwiatowe; Architektura krajobrazu; Mulczowanie; Wielofunkcyjne; Wzrost roślin; Jakość gleb; Standard; Ogrodnictwo warzywne; Inne
zh-TW: 園藝用途: 花卉園藝; 庭園綠化; 覆蓋; 多用途; 植物生長; 土壤品質; 標準; 蔬菜園藝; 其他
nl: Tuinieren: Tuinieren met bloemen; Tuinaanleg; Mulchen; Multifunctioneel; Plantengroei; Bodemkwaliteit; Standaard; Tuinieren; Andere
pt-PT: Utilização em jardinagem: Floricultura; Paisagismo; Cobertura morta; Multiuso; Crescimento de plantas; Qualidade do solo; Padrão; Cultivo de hortas; Outro
tr: Bahçe işlerinde kullanım: Çiçek bahçeciliği; Peyzaj; Malçlama; Çok amaçlı; Bitki yetiştiriciliği; Toprak kalitesi; Standart; Sebze yetiştiriciliği; Diğer
ja: ガーデニング用: ガーデニング; 造園; マルチング; マルチパーパス; 植物育成; 土壌品質; スタンダード; 野菜作り; その他
hr-HR: Vrtlarska namjena: Vrtlarstvo; Uređenje okoliša; Malčiranje; Višenamjensko; Rast biljaka; Kvaliteta tla; Standardno; Uzgoj povrća; Ostalo
fi: Puutarhanhoitokäyttö: Kukkapuutarhanhoito; Maisemointi; Mullatus; Monikäyttöinen; Kasvien kasvu; Maaperän laatu; Tavallinen; Vihannespuutarhanhoito; Muu
sl-SI: Uporaba pri vrtnarjenju: Cvetličarstvo; Urejanje okolice; Mulčenje; Večnamensko; Rast rastlin; Kakovost prsti; Standardna; Zelenjadarstvo; Drugo
en: Gardening use: Flower gardening; Landscaping; Mulching; Multi-purpose; Plant growth; Soil quality; Standard; Vegetable gardening; Other
th: การใช้งานทำสวน: การทำสวนดอกไม้; การจัดภูมิทัศน์; การคลุมดิน; อเนกประสงค์; การเจริญเติบโตของพืช; คุณภาพดิน; มาตรฐาน; การทำสวนผัก; อื่นๆ
cs: Použití při zahradničení: Květinové zahradnictví; Terénní úpravy; Mulčování; Pro více účelů; Růst rostlin; Kvalita půdy; Standardní; Pěstování zeleniny; Jiné
sk-SK: Využitie v záhrade: Kvetinové záhradníctvo; Terénne úpravy; Mulčovanie; Viacúčelový; Pestovanie rastlín; Kvalita pôdy; Štandardný; Zeleninové záhradníctvo; Iné
fr: Utilisation pour le jardinage: Jardinage de fleurs; Paysagisme; Paillage; Polyvalent; Croissance des plantes; Qualité du sol; Standard; Potager; Autre
sv: Trädgårdsbruk: Blomsterträdgårdsskötsel; Landskapsarkitektur; Kompostering; Multifunktionell; Planttillväxt; Jordkvalitet; Standard; Grönsaksodling; Övrigt
da: Havebrug: Blomsterhavearbejde; Landskabspleje; Mulching; Multi-formål; Plantevækst; Jordkvalitet; Standard; Grøntsagshavearbejde; Andet
it: Utilizzo nel giardinaggio: Giardinaggio floreale; Paesaggistica; Pacciamatura; Multiuso; Crescita delle piante; Qualità del suolo; Standard; Orticoltura; Altro
zh-CN: 园艺用途: 花卉园艺; 园林绿化; 覆盖; 多用途; 植物生长; 土壤质量; 标准; 蔬菜园艺; 其他
hu: Kertészeti használat: Virágtermesztés; Tereprendezés; Talajtakarás; Többcélú; Növénytermesztés; Talajminőség; Normál; Zöldségtermesztés; Egyéb
ru: Использование в садоводстве: Цветоводство; Ландшафтный дизайн; Мульчирование; Многоцелевой; Рост растений; Качество почвы; Стандартный; Овощеводство; Другой
el: Χρήση κηπουρικής: Ανθοκομία; Φύτευση τοπίων; Υλικό εδαφροκάλυψης; Πολλαπλών χρήσεων; Ανάπτυξη φυτών; Ποιότητα εδάφους; Κανονικό; Καλλιέργεια λαχανικών; Άλλο
bg-BG: Използване в градината: Цветарство; Озеленяване; Мулчиране; Многоцелеви; Отглеждане на растения; Качество на почвата; Стандартно; Зеленчуково градинарство; Други
ko: 원예용: 꽃밭 가꾸기; 조경; 멀칭; 다목적; 식물 성장; 토양 품질; 표준; 텃밭 가꾸기; 기타
vi: Sử dụng làm vườn: Trồng hoa; Làm đẹp cảnh quan; Lớp phủ; Đa mục đích; Sự phát triển cây trồng; Chất lượng đất; Bánh xe tiêu chuẩn; Trồng rau; Khác
nb: Hagebruk: Hagearbeid med blomster; Landskapsarbeid; Jorddekking; Flerbruk; Plantevekst; Jordkvalitet; Standard; Grønnsakshage; Annet
pt-BR: Uso para jardinagem: Floricultura; Paisagismo; Cobertura morta; Multiuso; Cultivo de vegetais; Qualidade do solo; Padrão; Jardinagem vegetal; Outro